---
title: "Comparando mecanismos para jukebox sociais"
output:
    html_document:
    df_print: paged
theme: sandstone
---

```{r echo=FALSE, message=FALSE, warning=FALSE}
library(tidyverse)
theme_set(theme_bw())

library(boot)
library(broom)
library(ggpubr)
#install.packages("ggpubr")



knitr::opts_chunk$set(tidy = FALSE,
                      fig.width = 6,
                      fig.height = 5)

```

```{r read}
dados = read_csv(here::here("data/satisfacoes.csv"), 
                 col_types = "cdcc") 

glimpse(dados)
```

Analisando a distribuição da variável satisfação para cada método, temos:

```{r}

dados = dados %>% arrange(scenario,satisfaction)


ggplot() + 
    geom_violin(data = dados, mapping = aes(x=scenario,y=satisfaction),alpha = 1,colour = "gray")+
    geom_jitter(data = dados,mapping = aes(colour= scenario, x=scenario,y=satisfaction),alpha = 0.5,size = 2,height = 0.05, width = 0.1, show.legend = FALSE)

```

A partid do gráfico podemos notar que os métodos up/downvoting, like/dislike e combined apresentam uma satisfação maior que o baseline. Para confirmar está observação vamos aplicar o teste de Mann-Whitney, com significância de 0.05, para comprovar que existe uma diferença significante.  


1. Baseline x (Like/dislike, up/downvoting, combined)

```{r}
comparacao1 = dados %>% 
    filter(scenario %in% c("baseline", "like/dislike"))
comparacao2 = dados %>% 
    filter(scenario %in% c("baseline", "up/downvoting"))
comparacao3 = dados %>% 
    filter(scenario %in% c("baseline", "combined"))



dif <- function(d) {
    
    wilcox.test(satisfaction ~ scenario,
            data=d)

}

dif(comparacao1)
dif(comparacao2)
dif(comparacao3)
```

Como as 3 comparações apresentaram p-valor < 0.05 podemos rejeitar a hipótese nula, confirmando que os valores de satisfação das amostras like/dislike, up/downvoting/combined são diferentes do baseline.


Além disso, com base na visualização da distribuição dos 5 cenários, podemos perceber que o método up/downvoting, além de um alto nível de satisfação, ainda apresentou uma dispersão menor que os outros métodos. Aplicando a técnica de bootstrapping na média dos métodos up/downvoting, combined e like/dislike separadamente, temos: 

2. Up/downvoting

```{r}
set.seed(12345)

theta = function(d,i) {
  mean(d %>% slice(i) %>% pull(satisfaction)) 
}

updown = dados %>% 
    filter(scenario == "up/downvoting")

ciupdown = boot(data = updown,
           statistic = theta,
           R = 2000) %>%
    tidy(conf.level = .95,
         conf.method = "bca",
         conf.int = TRUE)

ciupdown = ciupdown %>% mutate(metodo = "up/downvoting")

```

3. Like/dislike

```{r}
set.seed(12345)

likedis = dados %>% 
    filter(scenario == "like/dislike")

cilikedis = boot(data = likedis,
           statistic = theta,
           R = 2000) %>%
    tidy(conf.level = .95,
         conf.method = "bca",
         conf.int = TRUE)

cilikedis = cilikedis %>% mutate(metodo = "like/dislike")
```

4. Combined

```{r}
set.seed(12345)
combined = dados %>% 
    filter(scenario == "combined")

cicombined = boot(data = combined,
           statistic = theta,
           R = 2000) %>%
    tidy(conf.level = .95,
         conf.method = "bca",
         conf.int = TRUE)

cicombined = cicombined %>% mutate(metodo = "combined")
```


```{r}
dfCompara = rbind(ciupdown, cicombined, cilikedis)
dfCompara

df3best = dados %>% filter(scenario %in% c("up/downvoting", "like/dislike","combined"))

#dfCompara %>% ggplot(aes(
#        x = metodo,
#        y = statistic,
#        ymin = conf.low,
#        ymax = conf.high
 #   )) +
 #   geom_pointrange(size = 1.2) +
 #   geom_point(size = 3) + 
 #   labs(x = "Nível de Satisfação x Método de Gerenciamento", 
 #        y = "")

ggplot() + 
    geom_violin(data = df3best, mapping = aes(x=scenario,y=satisfaction),colour = "gray")+
    geom_jitter(data = df3best,mapping = aes(colour= scenario, x=scenario,y=satisfaction),alpha = 0.8,size = 2,height = 0.05, width = 0.1, show.legend = FALSE)+
    geom_errorbar(data = dfCompara, mapping = aes( x = metodo,y = statistic,ymin = conf.low,ymax = conf.high),width = 0.2)+ 
    geom_point(data = dfCompara,size = 1.5,aes( x = metodo,y = statistic) ) 
   
```

Sendo assim, com base nas visualizações geradas, podemos concluir que o método Up/downvoting apresentou um nível de satisfação maior que os outros métodos, considerando um nível de confiança de 95%.

## Teste-t para diferença entre médias

Usando o teste-t para saber se a média de satisfação do método up/downvoting é maior que os métodos combined e like/dislike, podemos formular as seguintes hipóteses:

H0: MediaUpDown - MediaMetodo = 0
H1: MediaUpDown - MediaMetodo > 0

Onde MediaMetodo corresponder a média do método combined ou like/dislike. Com base num nível de significancia de 0.05, temos:

```{r}
conf = 0.05
TupDown = dados %>% filter( scenario == "up/downvoting") %>% pull(satisfaction)
Tcombined = dados %>% filter( scenario == "combined") %>% pull(satisfaction)

t_test1 = t.test(TupDown, Tcombined, alternative = "greater", conf.level = conf)
t_test1

```

```{r}

Tlikedis = dados %>% filter( scenario == "like/dislike") %>% pull(satisfaction)

t_test2 = t.test(TupDown, Tlikedis, alternative = "greater", conf.level = conf)
t_test2

```


Como ambos os casos apresentaram p-valor (0.01 e 5.79*10^6) menor que o nível de significância, podemos rejeitar a hipótese nula, reforçando a tese de que o método up/downsvoting apresentou uma média de satisfação significantemente maior que os outros métodos.

